【裁判字號】    99,訴,709
【裁判日期】    990503
【裁判案由】    毒品危害防制條例
【裁判全文】
臺灣臺中地方法院宣示判決筆錄           99年度訴字第709號
公  訴  人  臺灣臺中地方法院檢察署檢察官
被      告  乙○○
指定辯護人  本院公設辯護人丙○○
上列被告因毒品危害防制條例案件，經檢察官提起公訴（九十八
年度毒偵字第四六三一號），並聲請認罪協商，本院合議庭裁定
由受命法官獨任進行認罪協商程序後，於中華民國九十九年五月
三日下午四時，在本院第十三法庭宣示判決，出席職員如下：
                                  法  官  蔡建興
                                  書記官  黃英寬
法官起立朗讀判決主文、犯罪事實要旨、處罰條文，及告以上訴
限制、期間並提出上訴狀之法院，且諭知記載其內容：
一、主文：
    乙○○施用第一級毒品，累犯，處有期徒刑捌月，扣案之第
    一級毒品海洛因壹包(驗餘淨重0.046公克)沒收銷燬之；又
    施用第二級毒品，累犯，處有期徒刑伍月。應執行有期徒刑
    拾壹月，扣案之第一級毒品海洛因壹包(驗餘淨重0.046公克
    )沒收銷燬之。
二、犯罪事實要旨：
    本件犯罪事實引用附件檢察官起訴書之記載。
三、處罰條文：
    毒品危害防制條例第十條第一項、第二項。
四、協商判決除有刑事訴訟法第四百五十五條之四第一項第一款
    於本訊問程序終結前，被告撤銷協商合意或檢察官撤回協商
    聲請者；第二款被告協商之意思非出於自由意志者；第四款
    被告所犯之罪非第四百五十五條之二第一項所定得以協商判
    決者；第六款被告有其他較重之裁判上一罪之犯罪事實者；
    第七款法院認應諭知免刑或免訴、不受理者情形之一，及違
    反同條第二項「法院應於協商合意範圍內為判決；法院為協
    商判決所科之刑，以宣告緩刑或二年以下有期徒刑、拘役或
    罰金為限」之規定者外，不得上訴。
五、如有上開可得上訴情形，得自收受宣示判決筆錄送達之日起
    十日內，向本院提出上訴書狀，上訴於第二審法院。
中    華    民    國    99    年    5     月    3     日
                        刑事第十三庭  書記官  黃英寬
                                      法  官  蔡建興
以上正本證明與原本無異。
                                      書記官  黃英寬
中    華    民    國    99    年    5     月    3     日
附件：
臺灣臺中地方法院檢察署檢察官起訴書
                                    98年度毒偵字第4631號
    被      告  乙○○  女  29歲（民國○○年○月○○日生）
                        住臺中縣霧峰鄉○○村○○街13號
                        國民身分證統一編號：Ｚ000000000號
上列被告因違反毒品危害防制條例案件，業經偵查終結，認應該
提起公訴，茲將犯罪事實及證據並所犯法條分敘如下：
    犯罪事實
一、乙○○曾因施用毒品案件，經裁定送觀察、勒戒後，認無繼
    續施用毒品傾向，於民國87年11月19日執行完畢釋放，並由
    本署檢察官以87年度偵字第19310 號為不起訴處分確定；又
    於5 年內因施用毒品案件，經裁定送觀察、勒戒後，認有繼
    續施用毒品傾向，再裁定送強制戒治，於90年7 月4 日執行
    完畢釋放；刑事責任部分，則經臺灣臺中地方法院以90年度
    訴字第405 號判處有期徒刑1 年、7 月，應執行有期徒刑1
    年4 月確定，經送監執行，於92年2 月13日縮短刑期假釋出
    監。乙○○於假釋期間，再因施用毒品案件，經臺灣臺中地
    方法院以93年度訴字第2713號判處有期徒刑10月、6 月，應
    執行有期徒刑1 年2 月確定，並經撤銷前案之假釋，接續執
    行後，於95年9 月6 日再假釋出監，迄96年1 月13日保護管
    束期滿，未經撤銷假釋，以執行完畢論。
二、乙○○仍無法戒除毒癮，基於施用第二級毒品之犯意，於98
    年11月30日，在臺中縣霧峰鄉○○村○○街13號之住處，將
    第二級毒品甲基安非他命放入玻璃球內燒烤，以吸食煙霧之
    方式，施用甲基安非他命1 次；且另基於施用第一級毒品之
    犯意，於98年12月1 日上午8 時許，在同一地點，將第一級
    毒品海洛因摻入香煙內，以點燃香菸吸食之方式，施用第一
    級毒品海洛因1 次。後於98年12月1 日下午2 時30分許，警
    方在臺中縣霧峰鄉○○路與新開街口，發現乙○○形跡可疑
    ，對其盤查，經乙○○主動提出自己所有、供施用之海洛因
    1 小包（送驗淨重：0.049 公克、驗餘淨重：0.046 公克）
    ，警方因而將乙○○逮捕，並於同日採集其尿液送驗，結果
    呈現甲基安非他命反應及嗎啡陽性反應。
三、案經臺中縣警察局霧峰分局報告偵辦。
    證據並所犯法條
一、被告乙○○於偵查中對於上述犯罪事實坦白承認，並有扣押
    筆錄、臺中縣警察局霧峰分局毒品尿液真實姓名對照表、刑
    案現場測繪圖、照片4 張（查獲現場照片及查扣毒品外觀）
    、行政院衛生署草屯療養院草寮鑑字第0981200010號鑑定書
    、詮昕科技股份有限公司98年12月17日原樣編號F0000000號
    之濫用藥物尿液檢驗報告、刑案資料查註紀錄表、扣案之海
    洛因1 小包（驗餘淨重：0.046 公克）等證據可供佐證。事
    證明確，足以認定被告涉嫌犯罪。
二、被告所為，係犯毒品危害防制條例第10條第1 項之施用第一
    級毒品、同條第2 項之施用第二級毒品罪嫌。被告施用第一
    級、第二級毒品前後，持有第一級、第二級毒品之行為，其
    持有毒品之低度行為，應為施用毒品之高度行為所吸收，均
    不另論罪。被告有犯罪事實欄一所示之前科，其於徒刑執行
    完畢，5 年以內故意再犯本件有期徒刑以上之上述2 罪，均
    為累犯，請依刑法第47條第1 項之規定，均加重其刑。扣案
    之海洛因1 小包（驗餘淨重：0.046 公克），為查獲之第一
    級毒品，請依毒品危害防制條例第18條第1 項前段，沒收銷
    燬之。
三、依毒品危害防制條例第23條第2項、刑事訴訟法第251條第1
    項提起公訴。
    此  致
臺灣臺中地方法院
中    華    民    國    99    年    3     月    7     日
                              檢察官  甲 ○ ○
本件正本證明與原本無異
中    華    民    國    99    年    3     月    12    日
                              書記官  吳 清 贊
附錄本案所犯法條全文
毒品危害防制條例第10條
施用第一級毒品者，處 6 月以上 5 年以下有期徒刑。
施用第二級毒品者，處 3 年以下有期徒刑。

司法院資訊處製作；財團法人民間司法改革基金會備份。
